臺灣高等法院臺中分院刑事判決　　　　94年度上訴字第1868號
上　訴　人
即　被　告　甲○○
上列上訴人因違反毒品危害防制條例案件，不服臺灣彰化地方法
院94年度訴字第749號中華民國94年6月8日第一審判決 （起訴案
號：臺灣彰化地方法院檢察署94年度毒偵字第1193號、第1595號
），提起上訴（移送併辦案號：臺灣彰化地方法院檢察署94年度
毒偵字第4039號），本院判決如下：
    主  　　文
原判決撤銷。
甲○○連續施用第一級毒品，累犯，處有期徒刑壹年；扣案之海
洛因壹包（淨重零點貳柒公克、空包裝重零點貳柒公克）沒收銷
燬，注射針筒支及塑膠鏟管貳支均沒收。又連續施用第二級毒
品，累犯，處有期徒刑柒月；扣案之玻璃吸食器貳支均沒收。應
執行有期徒刑壹年肆月；扣案之海洛因壹包（淨重零點貳柒公克
、空包裝重零點貳柒公克）沒收銷燬，注射針筒支、塑膠鏟管
貳支及玻璃吸食器貳支均沒收。
    事 　　 實
一、甲○○曾於民國87年間因贓物案件，經臺灣彰化地方法院以
    87年度易字第1445號判處有期徒刑四月確定，又於87年間因
    竊盜案件，經臺灣彰化地方法院以87年度易字第1731號判處
    有期徒刑一年確定。上開二案件嗣經臺灣彰化地方法院以88
    年度聲字第434號裁定應執行有期徒刑一年三月確定，於 89
    年7月13日執行完畢。其又於 89年間因施用毒品案件，經臺
    灣彰化地方法院裁定送觀察、勒戒後，認有繼續施用毒品之
    傾向，而經該院以89年度毒聲字第4275號裁定送戒治處所強
    制戒治，於90年12月27日執行完畢而於翌日釋放，並由臺灣
    彰化地方法院檢察署檢察官於 91年2月18日，以91年度戒毒
    偵字第106號、第107號、第108號、第109號為不起訴處分確
    定。詎甲○○仍不知悔改，復於前揭強制戒治執行完畢釋放
    後五年內，基於施用第一級毒品海洛因之概括犯意，自93年
    年初起，至94年8月5日20時止，在其位於彰化縣員林鎮○○
    路○段224號之住處內，以將第一級毒品海洛因加水置於注射
    針筒內，再予施打手臂方式，連續施用第一級毒品海洛因多
    次，頻率約每日施用一次。另基於施用第二級毒品安非他命
    之概括犯意，自93年11月中旬起，至94年8月6日上午11時止
    ，在其上開住處，以將安非他命置於玻璃吸食器內，再以火
    燒烤而吸食所產生煙霧之方式，連續施用安非他命多次，頻
    率約每七日施用一次。嗣於 94年2月27日上午10時50分許，
    為警持搜索票至其上開住處搜索，而扣得供其施用而持有之
    海洛因1包（淨重0．27公克，空白裝重0．27公克） 及其所
    有供其施用海洛因犯罪所用之注射針筒1支、塑膠鏟管2支、
    供其施用安非他命犯罪所用之玻璃吸食器2支。另於94年8月
    6 日上午11時30分午，為警持搜索票至其上開住處搜索，而
    扣得其所有供其施用海洛因犯罪所用之注射針筒2支
二、案經彰化縣警察局員林分局報請臺灣彰化地方法院檢察署檢
    察官偵查起訴及移送併辦。
    理  　　由
一、上訴人即被告甲○○（下稱被告）雖於本院審理時未到庭，
    惟上揭事實業據被告於警詢時、偵查中及原審審理時坦承不
    諱，而其於 94年2月27日及94年8月6日經警分別經採其尿液
    送往彰化縣衛生局檢驗結果，均呈嗎啡及甲基安非他命陽性
    反應，有該局之煙毒尿液檢驗成績書及彰化縣警察局員林分
    局委託檢驗尿液代號與真實姓名對照認證單各二紙附卷可稽
    （見毒偵字第1193號卷第29頁、第41頁、毒偵字第4039號卷
    第25頁、第43頁），並有海洛因1包（淨重0．27公克，空白
    裝重0．27公克） 、注射針筒3支、塑膠鏟管2支及玻璃吸食
    器2支扣案可資佐證，而上開扣案之海洛因1包，經送請法務
    部調查局鑑定結果，確係海洛因無訛，此有該局 94年4月18
    日調科壹字第140011433號鑑定報告書一紙在卷可憑 （見原
    審卷第17頁），是被告施用海洛因及安非他命之犯行洵堪認
    定。
二、核被告所為，係犯毒品危害防制條例第10條第1 項之施用第
    一級毒品罪、第10條第2 項之施用第二級毒品罪。被告為施
    用而持有第一級毒品海洛因、第二級毒品安非他命之低度行
    為，已分別為施用一級毒品海洛因、第二級毒品安非他命之
    高度行為所吸收，均不另論罪。查被告曾於89年間因施用毒
    品案件，經臺灣彰化地方法院裁定送觀察、勒戒後，認有繼
    續施用毒品之傾向，而經該院以89年度毒聲字第4275號裁定
    送戒治處所強制戒治，於90年12月27日執行完畢而於翌日釋
    放，並由臺灣彰化地方法院檢察署檢察官於 91年2月18日，
    以91年度戒毒偵字第106號、第107號、第108號、第109號為
    不起訴處分確定。有臺灣彰化地方法院檢察署刑案資料查註
    紀錄表、臺灣高等法院被告全國前案紀錄表各一份附卷可憑
    ，其於上揭強制戒治執行完畢釋放後五年以內，再犯施用第
    一級毒品罪及第二級毒品罪之本案，自應依法論科。其先後
    多次施用第一級毒品海洛因及第二級毒品安非他命之行為，
    均時間緊接，犯罪構成要件相同，顯係各基於概括犯意反覆
    為之，均為連續犯，自均應依刑法第56條之規定，以一罪論
    ，並加重其刑。又查被告曾於87年間因贓物案件，經臺灣彰
    化地方法院以87年度易字第1445號判處有期徒刑四月確定，
    又於87年間因竊盜案件，經臺灣彰化地方法院以87年度易字
    第1731號判處有期徒刑一年確定。上開二案件嗣經臺灣彰化
    地方法院以 88年度聲字第434號裁定應執行有期徒刑一年三
    月確定，於 89年7月13日執行完畢。有臺灣彰化地方法院檢
    察署刑案資料查註紀錄表及臺灣高等法院被告全國前案紀錄
    表在卷可憑，其於上開有期徒刑執行完畢後，五年以內再犯
    有期徒刑之上開二罪，均為累犯，自應依刑法第47條之規定
    均遞加重其刑。查被告所犯上開二罪，犯意各別，犯罪構成
    要件互殊，應分論併罰。被告自93年初起至93年11月中旬，
    自94年2月28日至94年8月5日20 時止，連續施用第一級毒品
    海洛因之犯行，及自94年2月28起，至94年8月6日上午 11時
    連續施用第二級毒品安非他命之犯行，雖未及起訴，然此部
    分之犯行，分別與上開已起訴成罪部分，有連續犯之裁判上
    一罪關係，並經檢察官聲請本院併辦，依審判不可分之原則
    ，本院自得併予審判。原審審理結果，認被告罪證明確，而
    予以論罪科刑，固非無見，惟原審未及就檢察官上開聲請併
    辦部分予以判決，自有未洽。被告未具理由上訴雖非有理由
    ，然原判決既有上開可議之處，即屬無可維持，自應由本院
    將原判決撤前改判。爰審酌被告有施用毒品之紀錄，竟不知
    悔改，而再度施用毒品，戕害其自身健康，其期間長達一年
    多，惟犯罪後已坦承犯行等一切情狀，分別量處如主文第二
    項所示之刑，並定其應執行刑。至扣案之海洛因1包（淨重0
    ．27公克，空白裝重0．27公克） ，係屬毒品，自應依毒品
    危害防制條例第18條第1 項前段之規定宣告沒收並銷燬；另
    注射針筒3支、塑膠鏟管2支及玻璃吸食器 2支，為被告所有
    ，分別供其施用海洛因及安非他命犯罪所用之物業據被告供
    述在卷，均應依刑法第38條第1項第2款之規定宣告沒收。
三、被告經合法傳喚，無正當理由不到庭，爰不待其陳述，逕行
    判決。
據上論結，應依刑事訴訟法第369條第1項前段、第371條、第364
條、第299條第1項前段，毒品危害防制條例第10條第1項、第2項
、第18條第1項前段，刑法第11條前段、第56條、第47條、第 51
條第5款、第38條第1項第2款，判決如主文。
本案經檢察官乙○○到庭執行職務。
中　　華　　民　　國　　94　　年　　10　　月　　12　　日
              刑事第八庭  審判長法　官　羅　得　村
                                法　官　劉　榮　服
                                法　官　巫　政　松
上列正本證明與原本無異。
除施用第二級毒品不得上訴外其餘得上訴。
如不服本判決應於收受送達後十日內向本院提出上訴書狀，其未
敘述上訴之理由者並得於提起上訴後十日內向本院補提理由書（
均須按他造當事人之人數附繕本）。
                                書記官　陳　妙　瑋
中　　華　　民　　國　　94　　年　　10　　月　　13　　日
附錄本案論罪科刑法條：
毒品危害防制條例第10條：
施用第一級毒品者，處六月以上五年以下有期徒刑。
施用第二級毒品者，處三年以下有期徒刑。
　　　　　　　　　　　　　　　　　　　　　　　　　　　Ｒ
